【裁判字號】    98,訴,227
【裁判日期】    980622
【裁判案由】    毒品危害防制條例
【裁判全文】
臺灣宜蘭地方法院刑事判決               98年度訴字第227號
公  訴  人  臺灣宜蘭地方法院檢察署檢察官
被      告  甲○○
上列被告因毒品危害防制條例案件，經檢察官提起公訴（98年度
毒偵字第161號），經本院合議庭裁定以簡式審判程序審理，判
決如下：
    主  文
甲○○施用第一級毒品，累犯，處有期徒刑捌月，扣案之第一級
毒品海洛因壹包（驗餘淨重零點零壹玖肆公克）沒收銷燬之，扣
案之注射針筒壹支沒收。
    事實及理由
一、構成犯罪事實：
    甲○○前於民國79年間因殺人未遂案件，經臺灣高等法院花
    蓮分院判處有期徒刑2年確定；再於80年間因麻醉藥品管理
    條例案件，分別經臺灣花蓮地方法院、臺灣高等法院花蓮分
    院，先後判處有期徒刑6月、5年6月確定，並接續執行，於
    83年11月11日假釋出監，惟其竟於假釋期間即86年間分別因
    藥事法、竊盜、贓物案件，經臺灣花蓮地方法院先後判處有
    期徒刑6月、5月、4月確定，嗣經法院裁定應執行有期徒刑1
    年2月，而上開假釋經法院裁定撤銷，應執行殘餘刑期5年1
    月29日；又於87年間因施用毒品案件，經送觀察、勒戒後，
    認無繼續施用毒品之傾向，於87年8月13日執行完畢釋放，
    並由臺灣花蓮地方法院檢察署檢察官以87年度偵字第1737號
    為不起訴處分確定；復於上開觀察、勒戒執行完畢釋放後，
    5年內即88年間因施用毒品案件，經送觀察、勒戒後，認有
    繼續施用毒品之傾向，經法院裁定令入戒治處所施以強制戒
    治，並由臺灣花蓮地方法院檢察署檢察官以88年度偵字第23
    23號聲請簡易判決處刑，經臺灣花蓮地方法院以89年度花簡
    字第76號判處有期徒刑6月確定；另於88年間因偽造文書案
    件，經臺灣花蓮地方法院判處有期徒刑6月確定，嗣上開有
    期徒刑6月、5月、4月、6月、6月經法院裁定減刑後定應執
    行有期徒刑1年，並接續上開殘餘刑期5年1月29日執行，於
    95年1月24日假釋出監，嗣經法院裁定撤銷假釋，執行殘餘
    刑期9月22日，於97年11月23日執行完畢。詎其不知悔改，
    仍基於施用第一級毒品海洛因之犯意，於98年2月28日18時
    許，在桃園縣龜山鄉○○街65號2樓居所房間內，以將海洛
    因摻水置入注射針筒內施打血管之方式，施用第一級毒品海
    洛因1次。嗣於98年3月1日22時30分許，在宜蘭縣頭城鎮○
    ○路○段頭城交流道前為警查獲，並扣得第一級毒品海洛因1
    包（淨重0.0200公克、取樣0.0006公克、驗餘淨重0.0194公
    克），及其所有供施用海洛因使用之注射針筒1支，經警採
    集其尿液，送驗結果呈嗎啡陽性反應。
二、認定犯罪事實所憑之證據及理由：
  (一)被告甲○○於警詢、偵查、本院審理中之自白。
  (二)宜蘭縣政府警察局礁溪分局毒品犯罪嫌疑人尿液採驗作業管
    制紀錄、慈濟大學濫用藥物檢驗中心檢驗總表各1份，可證
    被告有施用海洛因之事實。
  (三)扣案之白色粉末1包（淨重0.0200公克、取樣0.0006公克、
    驗餘淨重0.0194公克），經交通部民用航空局航空醫務中心
    鑑定，結果含有海洛因成分，此有該中心98年3月17日航藥
    鑑字第0981297號毒品鑑定書1份在卷足參，可證被告有施用
    海洛因之事實。
  (四)扣案之注射針筒1支，可證被告有施用海洛因之事實。
  (五)臺灣宜蘭地方法院檢察署刑案資料查註紀錄表、全國施用毒
    品案件紀錄表、法務部全國檢察官線上查詢刑案人犯在監所
    最新資料報表、臺灣花蓮地方法院檢察署檢察官87年度偵字
    第1737號不起訴處分書、臺灣花蓮地方法院89年度花簡字第
    76號刑事簡易判決書各1份，可證被告於第1次觀察、勒戒執
    行完畢釋放後，5年內已再犯毒品危害防制條例第10條之罪
    ，本件自應依法追訴處罰。
  (六)上開(二)至(五)證據，足以佐證被告首開自白與事實相符。
三、論罪科刑之理由：
  (一)按海洛因屬毒品危害防制條例第2條第2項第1款所定之第一
    級毒品。故被告甲○○所為，係犯毒品危害防制條例第10條
    第1項之施用第一級毒品罪。
  (二)被告持有第一級毒品海洛因之低度行為，為施用第一級毒品
    之高度行為所吸收，不另論處。
  (三)被告於79年間因殺人未遂案件，經臺灣高等法院花蓮分院判
    處有期徒刑2年確定；復於80年間因麻醉藥品管理條例案件
    ，分別經臺灣花蓮地方法院、臺灣高等法院花蓮分院，先後
    判處有期徒刑6月、5年6月確定，並接續執行，於83年11月1
    1日假釋出監；惟其竟於假釋期間即86年間分別因藥事法、
    竊盜、贓物案件，經臺灣花蓮地方法院先後判處有期徒刑6
    月、5月、4月確定，嗣經法院裁定應執行有期徒刑1年2月，
    而上開假釋經法院裁定撤銷，應執行殘餘刑期5年1月29日；
    再於88年間因毒品危害防制條例、偽造文書案件，先後經臺
    灣花蓮地方法院判處有期徒刑6月、6月確定，嗣上開有期徒
    刑6月、5月、4月、6月、6月經法院裁定減刑後定應執行有
    期徒刑1年，並接續上開殘餘刑期5年1月29日執行，於95年1
    月24日假釋出監，嗣經法院裁定撤銷假釋，執行殘餘刑期9
    月22日，於97年11月23日執行完畢，此有臺灣高等法院被告
    前案紀錄表1份在卷足憑，其於5年以內故意再犯本件有期徒
    刑以上之罪，為累犯，應依刑法第47條第1項規定，加重其
    刑。
  (四)審酌被告有殺人未遂、麻醉藥品管理條例、藥事法、竊盜、
    贓物、毒品危害防制條例、偽造文書之犯罪前科，此有臺灣
    高等法院被告前案紀錄表1份在卷可參，素行不佳，且其前
    經觀察、勒戒及強制戒治後，仍再犯本罪，顯見其對於毒品
    之依賴性甚高，有予較長期間隔離社會之必要，與被告施用
    毒品足以造成神經方面損害，並容易引起財產、暴力方面犯
    罪，及被告犯罪後坦承犯行，態度良好等一切情狀，量處如
    主文所示之刑。
  (五)扣案之第一級毒品海洛因1包（驗餘淨重0.0194公克），應
    依毒品危害防制條例第18條第1項前段規定，諭知沒收銷燬
    。又扣案之注射針筒1支，為被告所有，供被告施用海洛因
    使用之物，爰依刑法第38條第1項第2款規定，宣告沒收。
四、適用之法律：
  (一)程序法方面：刑事訴訟法第273條之1第1項、第299條第1項
    前段、第310條之2。
  (二)實體法方面：毒品危害防制條例第10條第1項、第18條第1項
    前段，刑法第11條前段、第47條第1項、第38條第1項第2款
    。
本案經檢察官黃正綱到庭執行職務。
中    華    民    國    98    年    6     月    22    日
                  刑事第三庭  法  官  蘇錦秀
以上正本證明與原本無異。
如不服本判決應於收受送達後10日內向本院提出上訴書狀，並應
敘述具體理由；其未敘述上述理由者，應於上訴期間屆滿後20日
內向本院補提理由書（均須按他造當事人之人數附繕本）「切勿
逕送上級法院」。
                              書記官  劉晨輝
中    華    民    國    98    年    6     月    23    日
【附錄本案論罪科刑法條】
毒品危害防制條例第10條：
施用第1級毒品者，處6月以上5年以下有期徒刑。
施用第2級毒品者，處3年以下有期徒刑。


司法院資訊處製作；財團法人民間司法改革基金會備份。
